# 代理商的佣金代理费新收入准则如何会计处理

提问人：Evff 时间：2019-11-19 23:03:49
是冲减收入还是确认销售费用？

回答人：chenyiwei
对支付给代理人的佣金（与签约金额挂钩，如果不获得合同就不支付的，且代理商并非准则意义上的 “客户”，下同），新准则下是作为 “合同取得成本” 处理的，如果符合该准则第二十八条规定的条件，可以资本化处理，并在后续确认收入时摊销计入各期销售费用。